# 具有融资租赁性质的售后回租判断

提问人：三只小鱼 时间：2017-12-07 12:23:51
陈老师：
甲公司以生产设备 原值 1260 万，累计折旧 99 万，净值 1161 万，设备摊销期间为 10 年，已摊销 10 个月，设备为 2015 年 9 月购入。与一租赁公司签订售后回租合同。租期 3 年。取得出售资产 500 万元价款，为本金，另需支付 48 万元利息。租赁期间，设备的所有权归租赁公司，使用权及受益权归甲公司。按照融资租赁的判断条件， 1 ，租期届满后，资产的所有权归甲公司。 2 ，租赁期 3 年占租赁资产尚可使用寿命75%以上。 3 ，租赁日最低付款额现值几乎相当于租赁开始日租赁资产公允价值。上述三条中，第一条满足，其余两条不满足。但是注会教材中关于租赁的判断第 1 条：“租赁期满出租人将资产的所有权转移给承租人，那么该项租赁应当认定为融资租赁。”那么这项交易是否可判断为售后租回交易形成的融资租赁？

回答人：chenyiwei
关键是看该企业是否仍然保留了租赁资产所有权上的主要风险和报酬。一般理解这类售后回租构成融资租赁的可能性较大，本质上是以资产为抵押取得借款。

提问人：jakki 时间：2017-12-14 14:06:50
如果按照抵押贷款，是否要按实际利率法来计算未确认融资费用并摊销计入损益？还是按实际取得款项作为借款本金，在每期支付利息时计入财务费用？另外这类借款应该在长期借款列报还是长期应付款列报？

回答人：chenyiwei
长期应付款。利息按实际利率法计算确认。